【裁判字號】    90,簡上,390
【裁判日期】    901228
【裁判案由】    清償債務
【裁判全文】
臺灣臺北地方法院民事判決  九十年度簡上字第三九０號
    上  訴  人  乙○○
    法定代理人  丙○○
    訴訟代理人  甲○○
右當事人間請求清償債務事件，上訴人對於中華民國九十年三月三十日本院臺北簡易
庭九十年度北簡字第一二一八號第一審判決提起上訴，本院判決如左：
    主    文
上訴駁回。
第二審訴訟費用由上訴人負擔。
    事    實
甲、上訴人方面：
壹、聲明：求為判決：
一、原判決廢棄。
二、被上訴人在第一審之訴駁回。
貳、陳述：除與原判決記載相同者予以引用外，補稱：被上訴人請求之債款應以上訴
          人與被上訴人所訂立之信用卡使用契約仍有效存續為前提，惟上訴人早於
          民國八十七年十二月時已將八十六年所申請領用之萬事達信用卡附卡剪卡
          寄還被上訴人，並終止信用卡使用契約，被上訴人所請求之信用卡債款為
          兩造間信用卡使用契約終止後產生之債款，依公平合理原則，自不能要求
          上訴人負擔該筆債款。
參、證據：除援用原審之立證方法外，另聲請訊問證人許苔菁為證。
乙、被上訴人方面：
壹、聲明：求為判決駁回上訴。
貳、陳述：除與原判決記載相同者予以引用外，補稱：否認上訴人有終止契約之事實
          ，且終止契約需要書面，上訴人亦未提出書面證明。
參、證據：除援用原審之立證方法外，另補提八十六年九月至八十八年九月之消費明
          細表影本二十三紙為證
    理    由
一、本件被上訴人於原審起訴主張原審被告王芳仁與上訴人係主附卡關係，於八十六
    年三月八日與被上訴人訂立信用卡使用契約，並領用信用卡使用，依約於財團法
    人聯合信用卡處理中心之特約商店記帳消費後，即應於次月繳款截止日前清償，
    逾期應給付按年息百分之二十計算之利息暨按年息百分之二計付之違約金，詎上
    訴人與王芳仁共記帳十三萬四千五百七十二元後，拒不清償，依約主附卡負有連
    帶清償責任，爰依消費借貸及契約連帶責任之法律關係，請求清償上開消費金額
    等情。上訴人則以：伊已將系爭領用之信用卡附卡於八十七年十二月剪斷寄還被
    上訴人，故伊與被上訴人間之信用卡契約已經終止，故其後之消費債款不應由伊
    負責等語，資為抗辯。
二、按當事人主張有利於己之事實，就其事實有舉證之責任，民事訴訟法第二百七十
    七條前段定有明文。查本件被上訴人主張之事實，業據其提出與所述相符之信用
    卡申請書、約定條款、消費明細表等件為證，惟上訴人辯稱其已於八十七年十二
    月將系爭信用卡附卡剪斷寄還被上訴人，並同時終止系爭信用卡使用契約云云，
    經查，證人許苔菁於本院準備程序中證稱，上訴人與其先生王芳仁在八十七年時
    離婚，因與王芳仁已無關係，所以才終止系爭信用卡使用契約，其在我家書寫退
    卡申請書，我騎機車載其去烏日郵局寄的，時間大約是在八十七年十一、十二月
    ，又上訴人離婚後因沒有住的地方，所以把戶籍遷往我家臺中縣烏日鄉等語，惟
    查上訴人與其夫係於八十八年二月二十六日離婚等情，有戶籍謄本在卷可查，是
    證人許苔菁之上開證詞已有不符，雖證人許苔菁亦於嗣後補稱：上訴人是於八十
    七年先住在我家，戶籍則是在其離婚後才遷的等語，然上訴人應非在八十七年間
    離婚，證人許苔菁既證述上訴人是因與王芳仁離婚後，雙方已無夫妻關係，所以
    才將系爭信用卡附卡剪斷寄還被上訴人等語，其證言不足證明上訴人於八十七年
    十二月有剪卡寄還被上訴人之事實，此外，上訴人除證人之證言外，無法提出任
    何文件資料舉證證明其確實有向被上訴人為終止信用卡契約之行為，被上訴人亦
    否認上訴人有終止契約之事實，是上訴人所辯自難信為真實。上訴人既未能證明
    伊確實有終止系爭信用卡使用契約之事實，從而被上訴人依據消費借貸及契約連
    帶責任之法律關係，請求上訴人給付前開消費金額及利息、違約金，應予准許。
    上訴人上訴意旨指摘原判決不當，求予廢棄改判如其聲明所示，為無理由，應予
    駁回。
三、本件事證已臻明確，兩造其餘攻擊防禦方法，核與判決結果並無影響，爰不一一
    論述，附此敘明。
四、據上論結，本件上訴為無理由，依民事訴訟法第四百三十六條之一第三項、第四
    百四十九條第一項、第七十八條，判決如主文。
中      華      民      國    九十      年     十二     月    二十八    日
                                            民事第民二庭審判長法官  丁蓓蓓
                                                              法官  林庚棟
                                                              法官  黃雯惠
右正本係照原本作成
本判決不得上訴
中      華      民      國    九十      年     十二     月    二十八    日
                                                        法院書記官  魏淑娟


司法院資訊處製作；財團法人民間司法改革基金會備份。
